# 请教版主，对于受托“免费开发软件+收费维护”合作方式的一些问题

提问人：pthke 时间：2015-10-24 23:04:16
目前审计一家软件开发公司A，最主要的业务是跟某一家汽车信用卡公司B进行合作，签订了手机客户端（主要面对持卡客户）的开发+维护的协议，客户端的所有权属于信用卡公司。信用卡客户刷卡，会赚取相应积分，所有的积分只能在这个app中消费。app提供的都是跟汽车有关的、有限的某几类服务，并无销售商品的行为。大体的流程是，客户选中某一功能后，在app中用积分兑换服务，app会自动生成一个二维码，同时app会自动向商户派单，将客户订单的详情推送给商户方面进行核实与时间安排，客户到达商户后，出示二维码，消费，结束。A在app中获取的收入主要为①与app下载量相关的推广收入②与app中入驻商户量有关的推广收入③客户消费积分的收入。 目前有几个问题： 首先是，现在合作协议中，约定了A的义务为前期开发+后期维护推广两块，但是结算的收入只有上述三个后期收入。那么对于前期开发的费用如何处理？A看进行免费开发，主要是为了获取运营权+信用卡公司的专用数据（客户数据，与A公司其他平台获取的其他数据整合、挖掘后可以做他用） 其次是，客户消费积分的收入，首先是由信用卡公司跟A结算，A再与商户结算，那么A的收入是以总额还是净额？我们关注到几点可能会使用总额法的因素：app中所有提供的需要消费积分的服务只面对持卡用户；app中提供的服务均已信用卡公司的名义提供，A公司负责服务质量的保障，对客户进行售后回访，处理投诉等；app会对集成的服务进行优化，如对客户gps定位后就近推荐商户；商户提供服务的价格与A提前约定，并低于针对非app渠道客户的定价。
不知道说没说清楚，谢谢版主！

回答人：chenyiwei
1 、该APP的开发支出应根据《企业会计准则第 6 号——无形资产》中关于内部研发支出的规定进行核算，对符合资本化条件的开发阶段支出可以资本化，其余应在发生时费用化处理。 2 、需考虑以下因素：根据服务协议，这些服务以谁的名义提供，A是否为提供这些服务的首要义务人；APP向商户派单的规则是否公开，完全由该APP根据自身逻辑算法运行，没有人工干预；A的提成比例是否固定，提成比例的高低；A是否承担结算垫款、先行赔付等形成的信用风险等。

提问人：pthke 时间：2015-10-26 09:13:52
谢谢陈老师，关于第一点确认无形资产我也是这么考虑，不过介于app所有权属于信用卡公司而不是本公司，这是算作一种经营权？
无形资产的取得方式可以当做付出开发劳务，取得的对价么？

回答人：chenyiwei
请查阅当时的合作开发合同，确定与该APP相关的风险和报酬的享有和承担情况，特别是你公司和信用卡公司哪一方享有的可变回报的份额和可变动性更大。若事实上由你公司享有和承担主要风险和报酬，仍为你公司的无形资产